臺灣士林地方法院刑事判決
111年度簡上字第35號
上  訴  人
即  被  告  林炳宏


上列被告因詐欺案件，不服本院於中華民國111年2月22日所為11
1年度審簡字第38號第一審刑事簡易判決（起訴案號：臺灣士林
地方檢察署110年度調偵字第227號），提起上訴，本院管轄之第
二審合議庭判決如下：
    主  文
上訴駁回。
    犯罪事實
一、林炳宏與梁家瑋前為同事關係，林炳宏意圖為自己不法之所
    有，基於詐欺取財之犯意，於民國108年5月22日，在林炳宏
    位於高雄市三民區堯山街之租屋處，佯稱址設新北市○○區○○
    路00號1樓房地（下稱本案房地）之所有權人積欠6期房貸遭
    銀行查封，如代償房貸後，再過戶出售即可獲利云云，致梁
    家瑋陷於錯誤，與林炳宏於108年5月22日、23日簽立投資合
    約書後，於如附表編號1、2所示之時間，支付如附表所示金
    額款項與林炳宏，供作投資款，嗣見梁家瑋上當，遂佯以梁
    家瑋信用問題需疏通、找職業保人等理由向索取梁家瑋款項
    ，致梁家瑋陷於錯誤，陸續於如附表編號3至17所示時間支
    付如附表所示金額之款項與林炳宏。嗣梁家瑋查詢本案房地
    情況與林炳宏所言不符，察覺遭詐騙而提出告訴，始悉上情
    。
二、案經梁家瑋訴由臺灣高雄地方檢察署（下稱高雄地檢署）呈
    請臺灣高等檢察署檢察長令轉臺灣士林地方檢察署（下稱士
    林地檢署）檢察官偵查起訴。
    理  由
壹、程序方面
一、被告經合法傳喚，無正當之理由不到庭者，得不待其陳述，
    逕行判決，刑事訴訟法第371條定有明文。又對於簡易判決
    有不服而上訴者，準用上開規定，同法第455條之1第3項亦
    有明定。查上訴人即被告林炳宏（下稱被告）經本院合法傳
    喚後，無正當理由未到庭，有送達證書、報到單、審判筆錄
    、被告之個人戶籍資料（完整姓名）查詢結果及臺灣高等法
    院在監在押全國紀錄表各乙份可憑（見本院111年度簡上字
    第35號卷【下稱本院卷】第57頁、第63至71頁、第73至76頁
    ），依前開規定，爰不待其陳述，逕為一造辯論判決。
二、證據能力：
  ㈠被告以外之人於審判外之陳述，雖不符前4條之規定，而經
　  當事人於審判程序同意作為證據，法院審酌該言詞陳述或書
　  面陳述作成時之情況，認為適當者，亦得為證據，刑事訴訟
　  法第159條之5第1項定有明文。本院以下所引用被告以外之
　  人於審判外之言詞或書面陳述，檢察官於審判程序未否認其
　  證據能力，被告亦未具狀聲明異議，本院審酌前開陳述作成
　  時之情況，認為適當，依刑事訴訟法第159條之5規定，均得
　  作為證據。至於本判決所引用之非供述證據部分，與本案均
　  有關連性，亦無證據證明係實施刑事訴訟程序之公務員以不
　  法方式所取得，依刑事訴訟法第158條之4之反面解釋，當有
　  證據能力。
貳、實體部分
一、認定犯罪事實所憑之證據及理由：
　　上開犯罪事實，業據被告於偵查中及原審訊問中均坦承不諱
    （見士林地檢署110年度調偵字第227號卷【下稱調偵卷】第
    49頁、本院110年度審易字第1477號卷第144頁），並據證人
    即告訴人梁家瑋於檢察事務官詢問及偵訊時證述明確（見高
    雄地檢署108年度他字第8846號卷【下稱他8846卷】第99至1
    03頁、第225至227頁；士林地檢署109年度偵字第15734號卷
    第9至13頁、第83至85頁），復有本案房地照片（見他8846
    卷第7頁）、108年5月22日、23日合約書（見他8846卷第9頁
    、第11頁）、被告之郵局帳號00000000000000號帳戶封面影
    本、查詢12個月交易/彙總登摺明細（見他8846卷第13頁、
    第85至86頁）、梁家瑋之108年5月27日、30日網路轉帳明細
    、華南銀行存摺內頁影本（見他8846卷第15頁、第17頁、第
    19頁）、蔡怡臻之郵局帳號00000000000000號帳戶封面影本
    、開戶資料、客戶歷史交易清單（見他8846卷第20頁、第90
    至93頁）、梁家瑋之上海銀行存摺內頁影本（見他8846卷第
    23至25頁）、梁家瑋之108年7月1日、11日、9月8日、10月1
    7日網路轉帳明細（見他8846卷第27頁、第29頁、第31頁、
    第33頁）、新北市○○區○○段0000地號土地登記第二類謄本（
    見他8846卷第35頁）、新北市○○區○○段00000○00000○00000○
    00000○號建物登記第二類謄本（見他8846卷第37至43頁）、
    梁家瑋之繳款收據（見他8846卷第44至47頁、第239至241頁
    ）、梁家瑋與被告即「小林」間之通訊軟體LINE（下稱LINE
    ）對話紀錄擷圖（見他8846卷第105至187頁）、被告與梁家
    瑋間之LINE對話紀錄擷圖（見他8846卷第213至219頁、第26
    3至279頁、調偵卷第93至95頁）及108年5月22日錄音譯文（
    見他8846卷第235至237頁）等證據在卷可稽，足認被告之任
    意性自白與事實相符，堪值採信。本案事證明確，被告上揭
    犯行堪以認定，應予依法論科。
二、論罪科刑：
    核被告所為，係犯刑法第339條第1項之詐欺取財罪。被告自
    108年5月22日起至同年10月17日止，陸續以投資本案房地、
    「信用問題須走後門疏通」、「須找職業保人」等理由向梁
    家瑋詐取款項，係基於單一犯意，利用同一機會，在密接時
    間內反覆為之，而持續侵害梁家瑋之財產法益，係接續犯，
    僅論以一罪。
三、沒收部分：
    被告本案之犯罪所得為新臺幣（下同）12萬4,000元，已見
    前述，而該不法所得既未扣案，被告亦未賠償或返還給梁家
    瑋，故此應依刑法第38條之1第1項前段、第3項規定宣告沒
    收，於全部或一部不能沒收或不宜執行沒收時，追徵其價額
    。梁家瑋並得依刑事訴訟法第473條第1項規定，於裁判確定
    後1年內，向檢察官聲請發還已沒收之犯罪所得，或給付其
    變價，併此敘明。
四、被告上訴意旨略以：
    因我當時無法提出本案是陳俊竹所為，我現在已經收集我與
    陳俊竹、其他受害人間之LINE對話紀錄，所有事證都會補上
    等語。
五、駁回上訴之理由：　　
　　經查，被告自本院準備程序至審理中均經合法傳喚，無正當
    理由未到庭，有本院送達證書、準備程序及審判筆錄在卷可
    憑（見本院卷第43頁、第51頁、第57頁、第65至71頁），復
    未提出任何其上揭所述之LINE對話紀錄，從而，其空言所辯
    ，難以憑採。又原審經調查結果，審酌被告前有詐欺、侵占
    等犯罪前科，仍不思以正當途徑獲取所需，再度行騙他人，
    其犯罪之動機、目的，衡情當不外缺錢花用所致，亦無特別
    可憫，梁家瑋因此受害，遭騙之金額達12萬4,000元，被告
    犯後雖坦承犯行，然並未與梁家瑋達成和解，另斟酌被告之
    年齡智識、生活經驗、家庭狀況與其他一切情狀，量處有期
    徒刑5月，如易科罰金，以1,000元折算1日之易科罰金折算
    標準，併援引刑事訴訟法第449條第2項、第454條第2項，刑
    法第339條第1項、第41條第1項前段、第38條之1第1項前段
    、第3項，刑法施行法第1條之1第1項等規定，經核其認事用
    法並無違誤，且量刑並未逾越本案罪名法定刑之範圍，亦無
    量刑顯然失輕、失重而違背罪刑相當原則之情形，難認有何
    違法或不當之處。
六、綜上，原審參酌被告犯罪情節判處上開罪刑，其認事用法及
    量刑均核無違誤或不當，被告以上揭情詞為由上訴，為無理
    由，應予駁回。
據上論斷，應依刑事訴訟法第455條之1第1項、第3項、第368條
、第371條，判決如主文。
本案經檢察官鄭潔如提起公訴，檢察官周禹境到庭執行職務。
中　　華　　民　　國　　111 　年　　5 　　月　　31　　日
                  刑事第六庭審判長法  官  雷雯華  
　　　　　　　　　　              法  官  李建忠
　　　　　　　　　　              法  官  林哲安
以上正本證明與原本無異。
本件判決不得上訴。
                                  書記官  温育儷
中　　華　　民　　國　　111 　年　　6 　　月　　1 　　日
附表：
編號 交付時間（民國） 交付方式 交付金額 (新臺幣) 1 108年5月22日某時許 當面交付現金 1萬元 2 108年5月23日某時許 當面交付現金 2萬5,000元 3 108年5月27日6時36分許 網路轉帳至郵局帳號00000000000000號帳戶 3,000元 4 108年5月30日12時57分許 網路轉帳至郵局帳號00000000000000號帳戶 5,000元 5 108年6月6日11時55分許 網路轉帳至郵局帳號00000000000000號帳戶 5,000元 6 108年6月10日15時22分許 網路轉帳至郵局帳號00000000000000號帳戶 3,000元 7 108年6月13日4時48分許 網路轉帳至郵局帳號00000000000000號帳戶 2,000元 8 108年6月15日15時13分許 網路轉帳至郵局帳號00000000000000號帳戶 3,000元 9 108年7月1日14時43分許 網路轉帳至郵局帳號00000000000000號帳戶 1萬元 10 108年7月7日5時39分許 網路轉帳至郵局帳號00000000000000號帳戶 6,000元 11 108年7月11日23時49分許 網路轉帳至郵局帳號00000000000000號帳戶 6,000元 12 108年8月20日20時7分許 網路轉帳至郵局帳號00000000000000號帳戶 1萬2,000元 13 108年8月24日14時8分許 網路轉帳至郵局帳號00000000000000號帳戶 2,000元 14 108年8月29日1時25分許 網路轉帳至郵局帳號00000000000000號帳戶 1萬元 15 108年9月5日20時18分許 網路轉帳至郵局帳號00000000000000號帳戶 1萬5,000元 16 108年9月8日15時18分許 網路轉帳至郵局帳號00000000000000號帳戶 3,000元 17 108年10月17日13時57分許 網路轉帳至郵局帳號00000000000000號帳戶 4,000元 合計   12萬4,000元